臺灣板橋地方法院刑事判決
公訴人　臺灣板橋地方法院檢察署檢察官
被　告　甲○○
　　　　　　　　（現另案於臺灣臺北看守所執行中）
上列被告因違反毒品危害防制條例案件，經檢察官提起公訴（94
年度核退毒偵字第80號）及移送併案審理（94年度核退毒偵字第
103 號），被告於本院準備程序中就被訴事實為有罪之陳述，經
本院合議庭裁定由受命法官獨任進行簡式審判程序，並判決如下
：
    主  文
甲○○連續施用第二級毒品，累犯，處有期徒刑拾月。扣案第二
級毒品安非他命結晶體包（其中壹包毛重肆點壹公克，其餘貳
包合計淨重貳點壹捌公克）均沒收銷燬之；扣案之玻璃球吸食器
壹組沒收。
    事  實
一、甲○○前於(1)民國87年間因施用毒品案件，經送觀察、勒戒
    後，無繼續施用毒品之傾向，由臺灣板橋地方法院檢察署檢
    察官於87年8 月10日，以87年度偵字第14843 號為不起訴處
    分確定。(2)復因施用毒品案件，經觀察、勒戒後，無繼續施
    用毒品傾向，經同署檢察官於87年9 月30日以87年度偵字第
    11663 號為不起訴處分確定。(3)再因施用毒品案件，經本院
    以87年度毒聲字第3780號裁定令入戒治處所強制戒治（於89
    年2 月26日戒治期滿），並經同署檢察官以87年度偵字第25
    717 號聲請簡易判決處刑，經本院以88年度簡上字第110 號
    撤銷原判決，改判處有期徒刑6 月，如易科罰金，以3 百元
    折算1 日確定，刑期自90年5 月23日起算，指揮書執畢日期
    為90年11月22日。(4)89年間又因施用及持有毒品案件，經本
    院以89年度毒聲字第3773號裁定令入戒治處所強制戒治（於
    90年7 月3 日戒治期滿），並經同署檢察官以89年度毒偵字
    第3254號提起公訴，為本院以89年度訴字第1451號就持有第
    一級毒品部分，處有期徒刑4 月，就連續施用第二級毒品部
    分，處有期徒刑8 月，應執行有期徒刑11月，嗣提起上訴，
    為臺灣高等法院以90年度上易字第969 號駁回上訴確定。(5)
    復因轉讓毒品案件，經本院以88年訴字第1221號判處有期徒
    刑7 月，經提起上訴，為臺灣高等法院以88年度上訴字第37
    30號駁回上訴，復經最高法院以91年度台上字第1755號駁回
    上訴確定。(6)另犯偽造文書案件，經本院以89年度訴字第13
    31號判處有期徒刑5 月確定。後3 案件經定執行刑為有期徒
    刑1 年9 月，刑期自90年11月23日接續執行，指揮書執畢日
    期為92年8 月22日，於91年11月6 日交付保護管束，於92年
    7 月15日保護管束期滿執行完畢（於本件構成累犯）。
二、詎甲○○仍不知悔改，深知安非他命為毒品危害防制條例第
    2 條第2 項第2 款所明定之第二級毒品，依法不得持有及施
    用，竟再基於施用第二級毒品之概括犯意，自93年7 、8 月
    間某日起至同年12月8 日止，在臺北縣中和市○○路126 巷
    2 之2 號3 樓住處，以自製玻璃球吸食器燒烤方式，連續施
    用第二級毒品安非他命多次。嗣於93年8 月17日14時許、同
    年12月8 日14時30分許，為警先後於上址查獲，並於93年8
    月17日該次查獲時，扣得透明結晶物1 包（毛重4.1 公克）
    ，於93年12月8 日該次查獲時，扣得透明結晶物2 包（合計
    淨重2.18公克）與玻璃球吸食器1 組。嗣經警先後將前開2
    次查獲後採集自甲○○之尿液送驗結果，均呈安非他命類陽
    性反應，因而知悉上情。
三、案經臺北市政府警察局移送臺灣板橋地方法院檢察署檢察官
    偵查起訴，暨臺北縣政府警察局報請同署檢察官偵查後移送
    本院併案審理，嗣經本院裁定進行簡式審判程序。
    理  由
一、上開事實，業據被告甲○○於本院準備程序及審理時均坦承
    不諱（見本院卷第38頁、第42頁），且被告於93年8 月17日
    及同年12月8 日為警查獲時所採集之尿液，經分別送交臺灣
    檢驗科技股份有限公司、臺灣尖端先進生技醫藥股份有限公
    司，同以酵素免疫分析法（EIA）初 步檢驗，並以氣相層析
    質譜儀法（GC/MS）確 認檢驗結果，均呈安非他命類陽性反
    應等情，亦有臺灣檢驗科技股份有限公司93年8 月23日濫用
    藥物尿液檢驗報告（報告編號：CH/2004/80282）及 臺灣尖
    端先進生技醫藥股份有限公司93年12月15日濫用藥物檢驗報
    告（實驗室檢體編號AB53182）各1紙附卷為憑（參見94年度
    核退毒偵字第103 號偵查卷第2 頁、94年度核退毒偵字第80
    號偵查卷第2 頁）。另被告先後為警查獲時，當場扣得之透
    明結晶物共3 包，皆為第二級毒品安非他命之結晶體（其中
    1 包毛重4.1 公克，另2 包合計淨重2.18公克），業經被告
    於本院審理時自承在卷（見本院卷第43頁），並有臺北市政
    府警察局刑事警察大隊查獲涉嫌毒品危害防制條例毒品初步
    鑑驗報告書1 紙在卷可按（見94年度核退毒偵字第80號偵查
    卷第26頁）。此外，復有被告所有供本件施用毒品所用之玻
    璃球吸食器1 組扣案可資佐證。綜上，被告上開出於任意性
    之自白核與事實相符，堪予採信。又被告有事實欄所載之毒
    品前科，有臺灣高等法院被告前案紀錄表、本院93年度簡字
    第1890號刑事簡易判決、88年度簡上字第110 號刑事判決、
    臺灣高等法院90年度上易字第969 號刑事判決各1 份附卷可
    稽，被告於經觀察、勒戒及強制戒治執行完畢釋放後5 年內
    ，再犯本件施用毒品犯行，事證明確。本件被告犯行已堪認
    定，應依法論科。
二、查安非他命為毒品危害防制條例第2 條第2 項第2 款所明定
    之第二級毒品，依法不得持有及施用。核被告所為，係犯毒
    品危害防制條例第10條第2 項之施用第二級毒品罪。又公訴
    人起訴事實雖僅敘及被告自93年7 、8 月間某日起至同年12
    月8 日止之連續施用第二級毒品安非他命犯行，然移送併辦
    意旨所載被告於93年8 月17日所為之施用第二級毒品安非他
    命犯行，既與本件業經起訴部分之犯罪事實具有連續犯之裁
    判上一罪關係，基於審判不可分原則，本院自應併予審理，
    附此敘明。被告施用第二級毒品安非他命前、後，其持有第
    二級毒品安非他命之低度行為，為其施用之高度行為所吸收
    而不另論罪。被告先後多次施用第二級毒品安非他命之犯行
    ，時間緊接，觸犯構成要件相同之罪名，顯係基於概括犯意
    反覆為之，為連續犯，應依刑法第56條之規定論以一罪，並
    依法加重其刑。末查，被告前於87年間，因施用毒品案件，
    經本院以88年度簡上字第110 號撤銷原判決，改判處有期徒
    刑6 月，如易科罰金，以3 百元折算1 日確定，刑期自90年
    5 月23日起算，指揮書執畢日期為90年11月22日。又於89年
    間因施用及持有毒品案件，經本院以89年度訴字第1451號就
    持有第一級毒品，處有期徒刑4 月，就連續施用第二級毒品
    ，處有期徒刑8 月，應執行有期徒刑11月，嗣提起上訴，為
    臺灣高等法院以90年度上易字第969 號駁回上訴確定；復因
    轉讓毒品案件，經本院以88年訴字第1221號判處有期徒刑7
    月，經提起上訴，為臺灣高等法院以88年度上訴字第3730號
    駁回上訴，復經最高法院以91年度台上字第17 55 號駁回上
    訴確定；另犯偽造文書案件，經本院以89年度訴字第1331號
    判處有期徒刑5 月確定。上開3 案件經定執行刑為有期徒刑
    1 年9 月，刑期自90年11月23日接續執行，指揮書執畢日期
    為92年8 月22日，於91年11月6 日交付保護管束，92年7 月
    15日保護管束期滿執行完畢等情，有臺灣高等法院被告前案
    紀錄表1 份在卷可參，其受有期徒刑之執行完畢後，5 年內
    再犯有期徒刑以上之本罪，為累犯，應依刑法第47條之規定
    加重其刑，並依法遞加重之。爰審酌被告前曾因多次施用毒
    品而觸法，歷經多次觀察、勒戒、強制處分等保安處分及科
    處徒刑之教訓後，應知所惕勵，對於施用毒品之害及其違法
    性，當更有明確而強烈之體認，詎自制力薄弱並漠視法令禁
    制而再犯本案，顯不知悔改，應嚴予非難，兼衡被告有如事
    實欄所載之前科，素行不佳，且其所施用者復係足以導致精
    神障礙、性格異常，甚至造成生命危險之毒品，非僅戕害一
    己之身心健康，並潛藏危害社會治安之可能，惟犯後已坦承
    犯行，態度尚稱良好，輔以其犯罪之動機、目的、手段、智
    識程度、生活狀況等一切情狀，量處如主文所示之刑，以資
    懲儆。
三、又被告於93年8 月17日為警查獲時扣得之透明結晶物1 包（
    毛重4.1 公克），以及於同年12月8 日為警查獲時扣得之透
    明結晶物2 包（合計淨重2.18公克），該等物品均為第二級
    毒品安非他命之結晶體，業經被告自承在卷，並有臺北市政
    府警察局刑事警察大隊查獲涉嫌毒品危害防制條例毒品初步
    鑑驗報告書1 紙在卷可參，已如前述，係查獲之第二級毒品
    ，不問屬於被告與否，爰依毒品危害防制條例第18條第1 項
    前段之規定宣告沒收銷燬之。另扣案之玻璃球吸食器1 組，
    為被告所有供本件施用毒品犯罪所用之物，亦據其供述在卷
    ，應依刑法第38條第1 項第2 款規定宣告沒收。
四、據上論斷，應依刑事訴訟法第299 條第1 項前段、第273 條
    之1 第1 項，毒品危害防制條例第10條第2 項、第18條第1
    項前段，刑法第11條前段、第56條、第47條、第38條第1 項
    第2 款，判決如主文。
本案經檢察官程秀蘭到庭執行職務。
中　　華　　民　　國　　94　　年　　3 　　月　　16　　日
　                    　刑事第十庭　法　官  黃若美
上列正本證明與原本無異。
如不服本判決，應於判決送達後10日內向本院提出上訴狀 (應附
繕本)， 上訴於臺灣高等法院。
                                    書記官  曹秋冬
中　　華　　民　　國　　94　　年　　3 　　月　　16　　日
附錄本案論罪科刑法條全文：
毒品危害防制條例第10條
施用第一級毒品者，處6月以上5年以下有期徒刑。
施用第二級毒品者，處3年以下有期徒刑。
